臺灣高雄地方法院刑事判決　　　　　　　 94年度易字第442號
公　訴　人　臺灣高雄地方法院檢察署檢察官
被　　　告　丁○○　男　38歲.
上列被告因竊盜案件，茲經檢察官提起公訴（93年度偵字第2150
3）及 移送併辦（94年度偵字第5273號），並經本院合議庭裁定
由受命法官獨任進行簡式審判程序，本院判決如下：
    主  文
丁○○連續攜帶兇器於夜間侵入住宅竊盜，累犯，處有期徒刑貳
年。扣案之螺絲起子貳支，均沒收。
    事  實
一、丁○○前於民國85年間，因肅清煙毒條例案件，經本院以85
    年度訴字第3288號判處有期徒刑3 年3 月確定，於87年6 月
    2 日在監接續執行，而於88年5 月1 日縮短刑期假釋出獄，
    嗣因撤銷假釋，於89年8 月29日入監執行殘刑有期徒刑2 年
    1 月8 日，並於91年9 月20日縮短刑期執行完畢。詎丁○○
    不知悔改，因缺錢花用，竟基於意圖為自己不法所有之概括
    犯意，騎乘向友人借得之車牌號碼PUR —489 號重型機車，
    並攜帶其所有而客觀上得以危害人生命、身體可供兇器使用
    之螺絲起子2 支，連續於附表編號1 至6 所示之時間、地點
    ，以附表編號1 至6 所示之方法，先後竊得辛○○、戊○○
    、丙○○、乙○○、己○○、賈靚鳳所有如附表編號1 至6
    所示之財物，丁○○除將上開竊得之財物中現金部分花用殆
    盡，以及將竊得丙○○之金飾以新台幣（下同）77,689元之
    代價出售予不知情之設於高雄市○○區○○街206 之2 號「
    金信昌銀樓」外，其餘竊得物品則出售予在報紙刊登「萬物
    收購」廣告之人。丁○○另承前揭概括犯意，於附表編號7
    所示之時間，以附表編號7 所示之方法，竊得甲○○所有如
    附表編號7 所示之財物，而於丁○○準備離去之際，為警當
    場查獲，並扣得丁○○所有而供竊盜所用之螺絲起子2 支，
    以及其所有而與本件竊盜無關之老虎鉗1 支，至丁○○竊得
    如附表編號7 所示之財物則於當日由警歸還甲○○。嗣因警
    方在辛○○、己○○及丙○○住處所採集之指紋，經送驗結
    果，因與丁○○指紋檔案相符，遂通知丁○○於93年11月27
    日到案說明，並經丁○○坦承附表編號1 至6 所示之竊盜犯
    行，始獲上情。
二、案經高雄市政府警察局楠梓分局報告臺灣高雄地方法院檢察
    署檢察官偵查起訴及移送併辦。
    理  由
一、本件被告丁○○所犯係死刑、無期徒刑、最輕本刑為3 年以
    上有期徒刑以外之罪，其於準備程序中就被訴事實為有罪之
    陳述，經本院告知簡式審判程序之旨，並聽取公訴人及被告
    意見後，合議庭裁定由受命法官獨任進行簡式審判程序，合
    先敘明。
二、上揭犯罪事實，業據被告丁○○坦承不諱，核與證人即「金
    信昌銀樓」負責人林炳村，以及證人即被害人辛○○、戊○○、丙○○、乙○○、己○○、賈靚鳳、甲○○證述情節相
    符，並有現場勘查採證照片42幀、查獲照片8 幀、內政部警
    政署刑事警察局指紋比對鑑驗書3 紙（刑紋字第0930217649
    號、第0000000000號、第0000000000號），以及原料金買進
    登記簿、贓物認領保管收據、中華民國93年日出日沒時刻表
    、車籍作業系統查詢認可資料表各1 紙附卷可稽，復有被告
    所有供本件竊盜所用之螺絲起子2 支扣案可憑，被告2 次攜
    帶兇器夜間侵入住宅竊盜、1 次攜帶兇器毀壞安全設備竊盜
    及4 次攜帶兇器竊盜犯行，洵堪認定，應予依法論科。
三、按稱夜間者，為日出前，日沒後，而高雄地區於93年10月4
    日之日沒時刻為17時43分，於93年10月7 日之日出時刻則為
    5 時52分，有中華民國93年日出日沒時刻表1 份在卷可證，
    是被告於93年10月4 日18時及同月7 日0 時許，攜帶客觀上
    可供兇器使用之螺絲起子2 支，分別侵入辛○○及戊○○之
    ，是被告就附表編號1 及編號2 部分，核其所為，均係犯刑
    法第321 條第1 項第1 款、第3 款之攜帶兇器於夜間侵入住
    宅竊盜罪；就附表編號3 部分，則係犯刑法第321 條第1項
    第2 款、第3 款之攜帶兇器毀壞安全設備竊盜罪；就附表編
    號4 至7 部分，則均係犯刑法第321 條第1 項第3 款之攜帶
    兇器竊盜罪。另按檢察官以94年度偵字第5273號移送被告竊
    盜併案部分，因與本案有連續犯之裁判上一罪關係，而為起
    訴效力所及，本院固得一併審理，但移送併辦究非起訴，移
    部分與本案前揭有罪部分即無裁判上一罪關係，自非起訴效
    力所及。94年度偵字第5273號併案意旨書認被告侵入附表編
    號1 至6 所示之辛○○、戊○○、丙○○、乙○○、己○○
    、賈靚鳳等6 人之住處，應構成刑法第306 條之無故侵入住
    宅罪，因附表3 至6 所示之丙○○、乙○○、己○○、賈靚
    鳳等4 人，並未就被告無故侵入住宅部分提出告訴，若經起
    訴依法本應為不受理之諭知，而與本案論罪科刑部分不生裁
    判上一罪關係，自非本院審理範圍（此亦經公訴人當庭更正
    ，認併案部分並不包括被告無故侵入住宅部分），本院自無
    庸不另為不受理之諭知；另被告就附表編號1 至2 之侵入辛○○及戊○○住處竊盜部分，業已依刑法第321 條第1 項第
    1 款、第3 款之攜帶兇器於夜間侵入住宅竊盜罪，予以論科
    ，自不再論刑法第306 條之無故侵入住宅罪，附此敘明。被
    告7 次加重竊盜犯行，時間緊接，犯罪基本構成要件相同，
    顯係基於概括犯意反覆為之，為連續犯，因以破壞安全設備
    之方式侵入他人住宅，固然較以和平方式侵入他人住宅危險
    ，但同樣均對他人之居住安寧造成威脅，而夜間侵入他人住
    宅，對於個人之心理恐懼則甚於白日，而被告所犯前揭攜帶
    兇器於夜間侵入住宅竊盜、攜帶兇器毀壞安全設備竊盜及攜
    帶兇器竊盜罪，自應認攜帶兇器於夜間侵入住宅竊盜之情節
    較重，是被告應依刑法第56條規定，從重論以攜帶兇器於夜
    間侵入住宅竊盜罪，並依法加重其刑。又被告前於85年間，
    因肅清煙毒條例案件，經本院以85年度訴字第3288號判處有
    期徒刑3 年3 月確定，於87年6 月2 日在監接續執行，而於
    88年5 月1 日縮短刑期假釋出獄，嗣因撤銷假釋，於89年8
    月29日入監執行殘刑有期徒刑2 年1 月8 日，並於91年9 月
    20日縮短刑期執行完畢等情，有臺灣高等法院被告前案紀錄
    表一紙附卷可佐，被告於有期徒刑執行完畢後，5 年內再犯
    本件有期徒刑以上之罪，為累犯，應依刑法第47條規定加重
    其刑，被告同時有2 種以上刑之加重事由，依法遞加之。爰
    審酌被告攜帶兇器進入他人住處行竊，除侵害個人之財產權
    外，更破壞個人之居住安寧，嚴重威脅個人之居家安全，而
    被告前有竊盜之前案紀錄，有前揭被告前案紀錄表一紙在卷
    足驂，竟仍不知省悟，為圖私利連續行竊多達7 次，所竊取
    之物品價值非微，足認被告加重竊盜犯行，惡性非輕，危害
    社會治安頗鉅，除被害人甲○○之財物，因被告為警即時查
    獲而歸還被害人外，其餘被告竊得如附表編號1 至6所 示之
    財物，均由被告變賣花用等，造成被害人辛○○、戊○○、
    丙○○、乙○○、己○○、賈靚鳳難以追討等一切情形，量
    處如主文所示之刑，以資懲儆。至於檢察官具體求刑有期徒
    刑3 年，本院參酌被告雖然惡性非輕，但於本院審理期間，
    就全部犯行均坦承不諱，足見有悔悟之心，因認檢察官求刑
    ，稍屬過重，亦此敘明。扣案之螺絲起子2 支，均係被告所
    有，且係供被告破壞被害人甲○○住處門鎖後，侵入屋內行
    竊所用之物，此據被告坦承在卷，雖被告對於附表編號1 至
    6 所示之時間、地點，是否亦係持扣案之螺絲起子行竊，已
    不復記憶，因無證據顯示被告另有其他螺絲起子之行竊工具
    ，而附表編號1 至6 所示之竊盜犯行，均在被告於93 年10
    月20日為警查獲，並扣得本案螺絲起子2 支之前，堪認扣案
    之螺絲起子2 支在遭警扣案之前，亦係供被告為如附表編號
    1 至6 所示之竊盜犯罪所用，爰均依刑法第38條第1 項第2
    款之規定，併予宣告沒收。至於扣案之老虎鉗子1 支，雖為
    被告所有，惟被告否認曾持扣案之老虎鉗子行竊，而客觀上
    亦無證據足資佐證被告曾持扣案之老虎鉗子，連續於附表所
    示之時間、地點行竊，是尚難認扣案之老虎鉗子1 支與本案
    具有關連性，依法自不得宣告沒收。
據上論斷，應依刑事訴訟法第273 條之1 第1 項、第299 條第1
項前段，刑法第56條、刑法第321 條第1 項第1 款、第2 款、第
3 款、第47條、第38條第1 項第2 款，罰金罰鍰提高標準條例第
1條 前段，判決如主文。
本案經檢察官庚○○到庭執行職務。
中　　華　　民　　國　　94　　年　　4 　　月　　29　　日
                  刑事第十一庭  法　官  高增泓
以上正本證明與原本無異。
如不服本判決，應於收受送達後10日內向本院提出上訴書狀。
中　　華　　民　　國　　94　　年　　4 　　月　　29　　日
 　　　　　　　　　　　　       書記官  林慧芬
附錄本案論罪科刑法條全文：
刑法第321條
犯竊盜罪而有下列情形之一者，處6 月以上、5 年以下有期徒刑
：
  一  於夜間侵入住宅或有人居住之建築物、船艦或隱匿其內而
      犯之者。
  二  毀越門扇、牆垣或其他安全設備而犯之者。
  三  攜帶兇器而犯之者。
  四  結夥三人以上而犯之者。
  五  乘火災、水災或其他災害之際而犯之者。
  六  在車站或埠頭而犯之者。
前項之未遂犯罰之。
刑法第320條
意圖為自己或第三人不法之所有，而竊取他人之動產者，為竊盜
罪，處5年以下有期徒刑、拘役或500元以下罰金。
意圖為自己或第三人不法之利益，而竊佔他人之不動產者，依前
項之規定處斷。
前二項之未遂犯罰之。
附表：
┌─┬────┬─────┬──────────┬─────┬─────┐
│編│ 時  間 │ 地   點  │     犯 罪 方 法    │竊得財物  │查獲地點  │
│號│        │          │                    │          │          │
├─┼────┼─────┼──────────┼─────┼─────┤
│1 │93年10月│高雄市楠梓│於日沒後，持其所有而│辛○○所有│嗣因辛○○│
│  │4 日18時│區○○路12│客觀上得以危害人生命│之華碩M6型│、己○○之│
│  │許      │7 巷3 號5 │、身體可供兇器使用之│手提電腦1 │室友蔡雅惠│
│  │        │樓之2     │螺絲起子2 支，撬開蔡│台、128MB │、戊○○、│
│  │        │          │佳育位於上址住宅之大│隨身碟1 個│丙○○、姚│
│  │        │          │門門鎖而侵入屋內（毀│及現金新台│秋冬、賈靚│
│  │        │          │損及無故侵入住宅部分│幣2,000 元│鳳分別於93│
│  │        │          │，未據起訴），竊取蔡│。        │年10月4 日│
│  │        │          │佳育所有而放置於該住│          │、同月7 日│
│  │        │          │宅房間內之華碩M6型手│          │、同月12日│
│  │        │          │提電腦1 台、128MB 之│          │、同月13日│
│  │        │          │隨身碟1 個及現金新台│          │及同月14日│
│  │        │          │幣2,00 0元得逞。    │          │報警處理，│
├─┼────┼─────┼──────────┼─────┤並經警至蔡│
│2 │93年10月│高雄市楠梓│於日出前，持前開可供│戊○○所有│佳育、廖貫│
│  │7 日凌晨│區○○○路│兇器使用之螺絲起子2 │之三洋廠牌│吟及丙○○│
│  │0 時許  │70巷弄27  │支，撬開戊○○位於上│DVD 1 台。│前揭住處勘│
│  │        │號        │址住宅之大門鐵門及2 │          │驗採集指紋│
│  │        │          │樓房門鎖而侵入屋內（│          │送驗後，發│
│  │        │          │毀損及無故侵入住宅部│          │現案發現場│
│  │        │          │分，未據起訴），竊取│          │留有丁○○│
│  │        │          │戊○○所有而放置於該│          │指紋，始循│
│  │        │          │住宅1 樓客廳電視上之│          │線查獲上情│
│  │        │          │三洋牌DVD 一台得逞。│          │。        │
├─┼────┼─────┼──────────┼─────┤          │
│3 │93年10月│高雄市楠梓│持前開可供兇器使用之│丙○○所有│          │
│  │12日16時│區○○路31│螺絲起子2 支，破壞裝│之金飾項鍊│          │
│  │許      │8 號      │設於丙○○（併案意旨│2條 、藍寶│          │
│  │        │          │書誤載為范桂法）位於│石戒指1 只│          │
│  │        │          │上址住宅後方，兼有防│、白金碎鑽│          │
│  │        │          │盜功能而屬安全設備之│石項鍊1 條│          │
│  │        │          │鐵窗後，侵入屋內（毀│及現金新台│          │
│  │        │          │損及無故侵入住宅部分│幣3,000 元│          │
│  │        │          │，未據起訴），竊取苑│。        │          │
│  │        │          │桂法所有而放置於該住│          │          │
│  │        │          │宅房間內之金飾項鍊2 │          │          │
│  │        │          │條、藍寶石戒指1 只、│          │          │
│  │        │          │白金碎鑽石項鍊1 條及│          │          │
│  │        │          │現金新台幣3,000 元。│          │          │
├─┼────┼─────┼──────────┼─────┤          │
│4 │93年10月│高雄市楠梓│持前開可供兇器使用之│乙○○所有│          │
│  │13日17時│區○○路81│螺絲起子2 支，撬開姚│之金項鍊1 │          │
│  │許      │5 號2 樓  │秋冬位於上址住宅大門│只及現金新│          │
│  │        │          │門鎖而侵入屋內（毀損│台幣6, 000│          │
│  │        │          │無故侵入住宅部分，未│元(併 案意│          │
│  │        │          │據起訴），竊取乙○○│旨書誤載為│          │
│  │        │          │所有之金項鍊1 條及現│3,000 元。│          │
│  │        │          │金新台幣6,000 元得逞│）        │          │
│  │        │          │。                  │          │          │
├─┼────┼─────┼──────────┼─────┤          │
│5 │93年10月│高雄市楠梓│持前開可供兇器使用之│己○○所有│          │
│  │14日11時│區○○路23│螺絲起子2 支，撬開廖│之項鍊1 條│          │
│  │30分許  │9 號3 樓  │貫吟位於上址租屋處之│及手錶1 只│          │
│  │        │          │鐵門鎖後，侵入屋內（│。        │          │
│  │        │          │無故侵入住宅部分，未│          │          │
│  │        │          │據起訴）竊取己○○所│          │          │
│  │        │          │有之項鍊1 條及手錶1 │          │          │
│  │        │          │只得逞。            │          │          │
├─┼────┼─────┼──────────┼─────┤          │
│6 │93年10月│高雄市楠梓│持前開可供兇器使用之│賈靚鳳所有│          │
│  │14日13時│區○○路15│螺絲起子2 支，撬開賈│之ACER廠牌│          │
│  │許      │1 巷46號4 │靚鳳位於上址住處大門│筆記型電腦│          │
│  │        │樓之1     │門鎖而侵入屋內（無故│、PS2 電視│          │
│  │        │          │侵入住宅部分，未據起│遊樂器、國│          │
│  │        │          │訴），竊取賈靚鳳所有│際牌隨身音│          │
│  │        │          │之ACER廠牌筆記型電腦│響、NICON │          │
│  │        │          │、PS2 電視遊樂器、國│廠牌數位相│          │
│  │        │          │際牌隨身音響、NICON │機各1 台，│          │
│  │        │          │廠牌數位相機各1 台，│以及MOTOR │          │
│  │        │          │以及MOTOR 廠牌手機（│廠牌手機1 │          │
│  │        │          │門號：0000000000號）│支。      │          │
│  │        │          │1 支得逞。          │          │          │
├─┼────┼─────┼──────────┼─────┼─────┤
│7 │93年10月│高雄市楠梓│持前開可供兇器使用之│甲○○所有│丁○○侵入│
│  │20日16時│區○○路33│螺絲起子2 支，撬開李│之裝飾品綠│甲○○位於│
│  │許      │2 巷12之2 │依貞位於上址住處大門│色碎石24粒│上址住處竊│
│  │        │號2 樓    │門鎖而侵入屋內（無故│、泰國紅寶│取前述之物│
│  │        │          │侵入住宅部分，未據起│石22粒、高│品，而於同│
│  │        │          │訴），竊取甲○○所有│速公路回數│日17時許。│
│  │        │          │之裝飾品綠色碎石24粒│票6 張、皮│準備離去之│
│  │        │          │、泰國紅寶石22粒、高│包3 只、手│際，適為警│
│  │        │          │速公路回數票6 張、皮│提包2 個、│當場查獲。│
│  │        │          │包3 只、手提包2 個、│裝飾品項鍊│          │
│  │        │          │裝飾品項鍊2 條、IEMI│條、IEMIU-│          │
│  │        │          │U-KO 157型手錶1只、S│KO157 型手│          │
│  │        │          │AGE M-MW986型手機1  │錶1 只、SA│          │
│  │        │          │支，以及現金新台幣4,│GEM- MW986│          │
│  │        │          │055 元得逞。        │型手1 支，│          │
│  │        │          │                    │以及現金新│          │
│  │        │          │                    │台幣4, 055│          │
│  │        │          │                    │元。      │          │
└─┴────┴─────┴──────────┴─────┴─────┘
